【裁判字號】    99,緊家護抗,1
【裁判日期】    990624
【裁判案由】    緊急保護令
【裁判全文】
臺灣臺中地方法院民事裁定           99年度緊家護抗字第1號
抗  告  人  乙○○
相  對  人  臺中市政府
法定代理人  甲○○
上列抗告人因與相對人間聲請核發緊急保護令事件，對於中華民
國99年5月7日本院99年度司緊家護字第3號裁定提起抗告，本院
裁定如下：
    主  文
抗告駁回。
抗告程序費用由抗告人負擔。
    理  由
壹、本事件經本院審酌全案卷證，認原裁定之結果，經核於法要
    無不合，應予維持，並引用原裁定記載之事實及理由。
貳、抗告意旨略以：抗告人並未於民國99年5月1日19時30分向臺
    中市大德里里長林木林陳稱：要攜被害人張宜真、張峻傑去
    自殺等語，林木林於臺中市警察局第五分局水湳派出所所為
    之證詞及警訊筆錄不實。實則相對人平日對被害人張宜真、
    張峻傑疼愛有加，不可能做出傷害被害人張宜真、張峻傑之
    行為。原裁定率予核發保護令，顯有違誤。爰依法提起抗告
    ，並請求廢棄原裁定云云。
參、按家庭暴力防治法所稱之家庭暴力，謂家庭成員間實施身體
    或精神上不法侵害之行為；所稱騷擾者，謂任何打擾、警告
    、嘲弄或辱罵他人之言語、動作或製造使人心生畏佈情境之
    行為，家庭暴力防治法第2條第1、3款定有明文。次按法院
    於受理緊急保護令之聲請後，依聲請人到庭或電話陳述家庭
    暴力之事實，足認被害人有受家庭暴力之急迫危險者，應於
    4小時內以書面核發緊急保護令，家庭暴力防治法第16條第4
    項著有規定。另按法院受理緊急保護令之聲請，如聲請人能
    釋明有正當，而被害人有繼續受相對人虐待、威嚇、傷害或
    其他身體上、精神上不法侵害之危險，或如不暫時核發保護
    令將導致無法回復之損害者，得不通知相對人或不經審理程
    序，逕以書面核發緊急保護令（法院辦理家庭暴力案件應行
    注意事項第10點可供參考）。而所稱釋明，係指當事人提出
    即時可以調查之證據，俾法院信其主張為真實之謂（最高法
    院72年度台上字第1018號判決參照），即其提出證據使法院
    得薄弱心證，使法院信其主張大概真實而言，有異於證明係
    所提證據方法，需使法院得生強固心證，使法院確信事實上
    之主張為真實者。經查：
一、附於原審卷之臺中市政府社會工作員個案訪視處理建議表、
    本院99年度家護字第287號民事通常保護令、證人林木林之
    調查筆錄、全戶戶籍資料查詢結果等已足使本院得薄弱心證
    ，亦即已釋明被害人有繼續受抗告人威嚇、傷害之危險，原
    裁定認被害人有受家庭暴力之急迫危險，而據以核發本件緊
    急保護令，自無違誤。
二、抗告人固以前詞置辯，並提出聲明書影本1份為證；而該聲
    明書雖載明：「本人（即林木林）重申本人並未在第五分局
    水湳派出所指稱相對人（即抗告人）會帶兩名年幼子女自殺
    一事，本人當時，在水湳派出所僅基於相對人曾有傷害前科
    ，提醒員警注意，嗣後、因本人身為大德里長，平日公務繁
    忙故因趕時間未詳閱筆錄致產生如此誤會，特此聲明」等語
    。惟縱認該聲明書上之指印確係林木林所蓋，然由前開證據
    相互參酌以觀，抗告人之前即有暴力傾向，且不僅1次揚言
    要攜被害人張宜真、張峻傑自殺，並於酒後對被害人張宜真
    、張峻傑大聲咆哮，造成被害人張宜真、張峻傑心生畏佈，
    亦屬精神上不法侵害之行為，洵堪認定。
肆、綜上所述，聲請人既能釋明被害人有受家庭暴力之急迫危險
    ，原裁定據此核發本件保護令，應無違誤。抗告人仍執前詞
    ，指摘原裁定不當，求予廢棄，為無理由，應予駁回。
伍、據上論結，本件抗告為無理由，依家庭暴力防治法第20條第
    2項，非訟事件法第46條、第21條第2項、民事訴訟法第495
    條之1第1項、第449條第1項、第95條、第78條，裁定如主文
    。
中    華    民    國    99    年    6     月    24    日
                  家事法庭審判長     法  官  楊熾光
                                     法  官  唐敏寶
                                     法  官  陳和
以上為正本係照原本作成。
如提起再抗告者，應於裁定送達後10日內依非訟事件法第45條第
3項「僅得以適用法規顯有錯誤為理由」之規定，向本院提出再
抗告狀（須按他造人數附具繕本），且須敘明理由。
中    華    民    國    99    年    6     月    24    日
                                     書記官  薛淑玲

司法院資訊處製作；財團法人民間司法改革基金會備份。
